# 请教！小规模纳税人提供客运场站服务的处理

提问人：酱菜虾米 时间：2019-04-30 18:57:34
求助！现一汽车客运站提供客运场站服务，因未及时办理一般纳税人登记，目前是小规模纳税人，简易计税征收率 3%，因此不能享受提供客运场站服务的差额计税政策。
问题：当月收车票款项309,000 元，其中支付206,000元给承运公司，并收到承运公司发票，剩下 103,000 元作为客运场站服务费入账。
第 1 笔账务处理：
借：银行存款 309,000
贷：主营业务收入-服务费收入 200,000
（206,000÷1.03）
主营业务收入-承运公司 100,000
（103,000÷1.03）
应交税费-应交增值税 9,000
（309,000÷1.03）
第 2 笔账务处理：
借：主营业务收入-承运公司 100,000
？？？ 3,000
贷：银行存款 103,000
差额 3,000 元是汽车客运站为运输费已缴纳的增值税，请问支付承运公司运费时的账务怎么做？

回答人：chenyiwei
差额 3,000 元是汽车客运站为运输费已缴纳的增值税，但无法抵扣，应计入主营业务成本。